ÉLECTIONS LÉGISLATIVES DES 30 JUIN ET 7 JUILLET 10 ÈME CIRCONSCRIPTION DU VAL-D'OISE



Le 30 juin prochain, nous serons appelés à choisir notre représentant à l'assemblée nationale.

Cette élection est capitale pour notre circonscription et pour le devenir de notre pays.

Si notre circonscription bénéficie du dynamisme économique francilien nous devons surmonter des problématiques liés au chômage de nos jeunes, à l'accès au logement et au pouvoir d'achat.

Nous méritons des représentants qui respectent enfin ceux qui les ont élus. ils doivent être dotés d'une intégrité inébranlable. J'ai, pour cela, toujours combattu l'opportunisme électorale.

Je m'appelle Sonia Krimi. Je suis une femme libre, engagée et impliquée.

Je représente une politique sans compromis qui se veut sans calcul d'appareil.

Mon combat contre toutes les formes de racisme et d'exclusion reflète mes valeurs.

Je veux mettre aujourd'hui au service des citoyens mon expérience que j'ai acquise en tant qu'enseignante dans les universités et en tant que consultante auprès des multi nationales.

Députée et élue locale, lors de la 15ème législature, j'ai toujours travaillé avec tous les acteurs locaux, pour un avenir meilleur.

Rejoignez-moi. Optez pour une voix franche, une voix indépendante, une voix capable de vous représenter avec dignité à l'assemblée nationale!

Le 30 juin, votez pour nous!

QUI SUIS-JE?

Commandant - Réserve Citoyenne Marine Nationale Médaillée du Souvenir français (Anciens combattants).

MANDATS ÉLECTIFS

- Députée à l'Assemblée Nationale, France (2017-2022).
- Membre de la Commission des affaires étrangères.
- Conseillère municipale à Cherbourg / Élue communautaire de l'agglomération du Cotentin (2020 -2023).
- Membre titulaire de la délégation française à l'Assemblée parlementaire de l'OTAN
- Membre de la Délégation aux droits des femmes et à l'Assemblée parlementaire de la Francophonie.

EXPÉRIENCE PROFESSIONNELLE

- Enseignant-Chercheur à l'Université de Toulon (2006-2010), à l'Université Paris II Panthéon-Assas (2010-2012), et à l'Université Saint-Joseph, Beyrouth (2023/2024).
- Consultant Senior auprès Areva, Naval Group, Saint-Gobain, et l'Oréal

FORMATION

- Diplôme de Responsable Conformité, spécialisation en Lutte contre le Blanchiment d'Argent. Faculté de Droit et Science Politique. Université Paris-Saclay.
- Doctorat en Sciences de Gestion (2010), Université de Toulon
- Master en Management, Finance, et Contrôle de Gestion. École de Commerce EDHEC / IAE. (2006)
- Master en Commerce International. ESC Business School. (2005)

POUR NOTRE POUVOIR D'ACHAT

Baisse de la facture d'électricité, prime défiscalisée pour ceux qui travaillent, revalorisation des retraites

NOTRE SANTÉ POUR

Doublement du nombre de médecins formés.

POUR NOTRE SÉCURITÉ

Adopter une politique équilibrée qui renforcerait la sécurité grâce à des mesures sociales, tout en augmentant les ressources et en améliorant la formation des forces de l'ordre.

POUR NOS ENFANTS

Formation des professeurs, excellence pour tous à l'école, réponse aau défi des écrans en interdisant les reseaux sociaux avant 15 ans.

POUR NOTRE AVEN

Écologie populaire avec construction de nouveaux réacteurs nucléaires, inverstissements dans la recherche et les technologies

ÉPUBLIQUE POUR

Défense de la laïcité en sanctionnant tous ceux qui placent les lois de la religion au-dessus de celles de la République.



ENGAGÉ SUR CE TERRITOIRE DEPUIS **DE NOMBREUSES** ANNÉES, C'EST AVEC **DÉTERMINATION QUE** JE ME LANCE DE **NOUVEAU DANS CETTE CAMPAGNE AVEC SONIA KRIMI**

Victorien LACHAS,



JE SOUTIENS SONIA KRIMI ET VICTORIEN LACHAS FACE AUX MENACES PORTÉES SUR NOTRE COHÉSION SOCIALE, L'UNION EST NOTRE MEILLEURE DÉFENSE

Rida BOULTAME. Elu à l'agglomération de Cergy-Pontoise Elu à la ville de Vauréal

Président du MoDem Val d'Oise

07 56 85 02 62 Contact@soniakrimi.com







